臺灣桃園地方法院小額民事判決
111年度壢小字第957號
原      告  吳政憲  
被      告  林傑榮  
訴訟代理人  黃宏瑋  
上列當事人間請求損害賠償(交通)事件，本院於民國111年7月19
日言詞辯論終結，判決如下：
    主      文
被告應給付原告新臺幣5,374元，及自民國111年4月16日起至清
償日止，按週年利率百分之五計算之利息。
原告其餘之訴駁回。
訴訟費用新臺幣1,000元由被告負擔新臺幣233元，餘由原告負擔
。
本判決原告勝訴部分得假執行。
    理 由 要 領
一、本件除下列理由要領外，依民事訴訟法第436條之18第1項規
    定，僅記載主文，其餘省略。
二、原告主張：被告於民國110年1月11日15時2分許，駕駛車牌
    號碼000-0000號自用小客車，在桃園市○○區○○000號前，因
    倒車不慎碰撞後方騎乘車牌號碼000-0000號普通重機車(下
    稱系爭機車)，適停等紅燈之原告(下稱系爭事故)，致系爭
    機車受損，原告因而受有系爭機車維修費新臺幣(下同)3,10
    0元、2日不能工作損失8,000元、精神慰撫金12,000元，共
    計23,100元之損害，為此，爰依侵權行為法律關係提起本件
    訴訟等語，並聲明：被告應給付原告23,100元，及自起訴狀
    繕本送達翌日起至清償日止，按週年利率百分之五計算之利
    息。
三、按民法第191條之2規定：「汽車、機車或其他非依軌道行駛
    之動力車輛，在使用中加損害於他人者，駕駛人應賠償因此
    所生之損害。但於防止損害之發生，已盡相當之注意者，不
    在此限。」次按道路交通安全規則第110條第2款規定：汽車
    倒車時，應依下列規定：二、應顯示倒車燈光或手勢後，謹
    慎緩慢後倒，並應注意其他車輛及行人。原告主張被告於上
    揭時、地未注意後方停等之系爭機車，即貿然倒車，致碰撞
    系爭機車等情，業經本院依職權向桃園市政府警察局楊梅分
    局調閱本件交通事故宗卷核閱無訛，且被告提出之民事答辯
    狀亦未爭執系爭事故發生之過程，應堪信原告之主張為真實
    。原告請求被告負侵權行為之損害賠償責任，即屬有據。
四、按不法侵害他人之身體或健康者，對於被害人因此喪失或減
    少勞動能力，或增加生活上之需要時，應負損害賠償責任，
　　民法第193條第1項定有明文。原告主張其為FOODPANDA外送
    員，日薪為4,000元，業據提出薪資存摺明細為證，且為被
    告所不爭執，堪信為真。原告復主張因系爭事故致系爭機車
    受損，因而於事故當日及維修日共2日不能工作，受有不能
    工作損失8,000元等語，固據提出估價單、統一發票等件為
    證。然觀車禍現場照片，系爭機車僅外觀受有損傷，並未影
    響系爭機車之使用，原告未舉證具體說明事故當日有何不能
    繼續工作之情事，自難認原告於事故當日受有不能工作之損
    失，應認原告僅受有維修機車當日不能工作之損失計4,000
    元。原告逾此範圍之請求，應予駁回。
五、第按物被毀損時，被害人除得依民法第196條請求賠償外，
    並不排除民法第213條至第215條之適用。又依民法第196條
    請求賠償物被毀損所減少之價額，得以修復費用為估定之標
    準，但以必要者為限（例如︰修理材料以新品換舊品，應予
    折舊），此有最高法院77年度第9次民事庭會議決議可資參
    照。經查，系爭機車之維修費用共計3,100元，業據原告提
    出報價單在卷為憑（見本院卷第7頁），而原告請求系爭機
    車修復零件費用既係以舊換新，應計算折舊。依行政院所頒
    固定資產耐用年數表及固定資產折舊率之規定，系爭機車之
    耐用年數為3年，依定率遞減法每年折舊1000分之536，其最
    後1年之折舊額，加歷年折舊累計額，其總和不得超過該資
    產成本原額之10分之9。復查系爭機車出廠日為109年1月（
    見個資卷），迄本件車故發生時即110年1月11日，已使用1
    年1月，又原告維修系爭機車費用全為零件，則零件修復費
    用3,100元扣除折舊後之修復費用估定為1,374元（計算式詳
    如附表所示），原告得請求被告給付之維修費用即為1,374
    元。
六、至原告請求被告給付精神慰撫金部分，因非財產上損失須以
    被害人之身體、健康等或其他人格法益受有侵害且情節重大
    為前提，原告當庭自陳並未受傷（本院卷第46頁反面），復
    未舉證說明其何種人格法益受有侵害且情節重大，要難認其
    請求與精神慰撫金之要件相合，是原告請求被告給付精神慰
    撫金，洵屬無據，應予駁回。從而，原告得請求被告給付之
    金額為5,374元（計算式：不能工作損失4,000元＋機車維修
    費1,374元＝5,374元）。逾此部分之請求，則屬無據，應予
    駁回。
中　　華　　民　　國　　111 　年　　8 　　月　　18　　日
                  中壢簡易庭      法  官  江碧珊
以上正本證明與原本無異。
如不服本判決，須以違背法令為理由，於判決送達後二十日內向
本庭（桃園市○○區○○路0 段000 號）提出上訴狀。（須按他
造當事人之人數附繕本）。如委任律師提起上訴者，應一併繳納
上訴審裁判費。
中　　華　　民　　國　　111 　年　　8 　　月　　18　　日
                                  書記官  張育誠

附表
-----
折舊時間           金額
第1年折舊值        3,100×0.536=1,662
第1年折舊後價值    3,100-1,662=1,438
第2年折舊值        1,438×0.536×(1/12)=64
第2年折舊後價值    1,438-64=1,374
　　　
附錄：
一、民事訴訟法第436條之24第2項：
    對於小額程序之第一審裁判上訴或抗告，非以其違背法令為
    理由，不得為之。
二、民事訴訟法第436條之25：
    上訴狀內應記載上訴理由，表明下列各款事項：
    （一）原判決所違背之法令及其具體內容。
    （二）依訴訟資料可認為原判決有違背法令之具體事實。